【裁判字號】    89,交上易,11
【裁判日期】    890131
【裁判案由】    過失傷害
【裁判全文】
臺灣高等法院臺南分院刑事判決                    八十九年度交上易字第一一號
      上  訴  人  臺灣臺南地方法院檢察署檢察官
      被      告  甲  ○  ○
右上訴人因被告過失傷害案件，不服臺灣臺南地方法院八十八年度交易字第二五四號
，中華民國八十八年十月二十一日第一審判決（起訴案號：臺灣臺南地方法院檢察署
八十八年度偵字第七一三二號），提起上訴，本院判決如左：
      主      文
上訴駁回。
      事      實
一、甲○○係僑昌股份有限公司之司機，平日以駕駛該公司小貨車送貨為業，係以從
    事駕駛為其業務之人，於民國八十八年二月一日上午十一時五十分許，駕駛該公
    司所有之車號Ａ八─二九六二號小貨車，沿省道台十九線公路由台南縣鹽水鎮往
    學甲鎮方向行駛，途經鹽水鎮飯店里二十四號前，本應注意該路段之行車速度，
    不得超過六十公里，且依當時情況，又無不能注意之情形，竟疏於注意，貿然以
    時速約六十五公里之速度超速行駛，而與正欲橫越台十九線由乙○○（十一歲）
    騎乘之腳踏車相撞，致乙○○受有頭部外傷併腦震盪等傷害。
二、案經乙○○及其父丙○○訴由臺灣臺南地方法院檢察署檢察官偵查起訴。
      理      由
一、右揭如何因駕車有過失而致告訴人乙○○受傷之犯罪事實，迭據被告甲○○於警
    訊、偵查、原審中及本院審理時坦承不諱，核與告訴人乙○○、丙○○於偵查、
    原審中指訴情節相符，並有道路交通事故調查報告表、現場照片附卷可稽；且告
    訴人乙○○確因本件車禍受有如事實欄所載之傷害，亦有診斷證明書一紙附卷可
    證。次按行車速度應依標誌之規定，無標誌者，在郊外道路，時速不得超過六十
    公里，道路交通安全規則第九十三條第一項第一款定有明文，被告駕駛車輛行經
    上揭肇事路段時，自有應遵守上開道路交通安全規則規定行車之注意義務，以策
    安全，且依當時之天候、路況等客觀情狀，並無不能注意之情形，乃被告竟疏未
    注意當地之速度限制為時速六十公里，貿然以時速約六十五公里（見警訊筆錄被
    告口供）之速度超速行駛，以致肇事，被告之行為自應認為有過失。再告訴人乙
    ○○確因本件車禍受有如事實欄所載之傷害，有如前述，是被告之過失行為與告
    訴人乙○○之受傷間，復有相當因果關係。本件事證已臻明確，被告過失傷害犯
    行，堪以認定。
二、核被告所為，係犯刑法第二百八十四條第二項前段之業務過失傷害罪。原審法院
    適用刑法第二百八十四條第二項前段、第四十一條、罰金罰鍰提高標準條例第一
    條前段、第二條，審酌被告之素行、犯罪所生之危害及犯罪後始終未與告訴人成
    立和解賠償其損害等一切情狀，量處有期徒刑三月，並諭知易科罰金之折算標準
    ，認事用法俱無不合，量刑亦稱妥適，公訴人上訴意旨循告訴人之聲請謂量刑過
    輕，指摘原判決不當，並無可取，為無理由，應予駁回。
據上論結，應依刑事訴訟法第三百六十八條，判決如主文。
本案經檢察官羅清溪到庭執行職務。
中    華    民    國      八十九      年      一      月      三十一    日
                                  臺灣高等法院臺南分院刑事第四庭
                                      審判長法官  陳    義    仲
                                            法官  徐    財    福
                                            法官  蔡    崇    義
右正本證明與原本無異。
不得上訴。
                                      法院書記官  陳    明    芬
中    華    民    國      八十九      年      一      月      三十一    日
附錄本案論罪科刑法條全文：
刑法第二百八十四條第二項前段：
從事業務之人，因業務上之過失傷害人者，處一年以下有期徒刑、拘役或一千元以下
罰金。


司法院資訊處製作；財團法人民間司法改革基金會備份。
